臺灣桃園地方法院小額民事判決　　　 110年度勞小字第36號
原　　　告　倪海奇　
被　　　告　瀧騰皓有限公司

法定代理人　許家彰　

訴訟代理人　黃曉楓　
上列當事人間請求給付薪資等事件，本院於民國110 年10月4 日
言詞辯論終結，茲判決如下：
    主  文
一、被告應給付原告新臺幣31元，及自民國110 年4 月27日起至
    清償日止，按週年利率5 ％計算之利息。
二、原告其餘之訴駁回。
三、訴訟費用新臺幣1,000元由原告負擔。
四、本判決得假執行。但被告如以新臺幣31元為原告預供擔保後
    ，得免為假執行。
    事實及理由
壹、程序方面：
    按訴狀送達後，原告不得將原訴變更或追加他訴。但擴張或
    減縮應受判決事項之聲明者，不在此限，民事訴訟法第255
    條第1 項但書第3 款定有明文。經查，原告原起訴時訴之聲
    明為：被告應給付原告新臺幣（下同）19,102元，及自勞動
    調解聲請書狀繕本送達翌日起至清償日止，按週年利率5 ％
    計算之利息（見本院卷第3 頁），嗣以書狀及言詞變更訴之
    聲明為：被告應給付原告21,242元，及自勞動調解聲請書狀
    繕本送達翌日起至清償日止，按週年利率5 ％計算之利息（
    見本院卷第137 、153 頁），核屬擴張應受判決事項之聲明
    ，揆諸前開規定，應予准許。
貳、實體方面：
一、（小額程序）判決書得僅記載主文，就當事人有爭執事項，
    於必要時得加記理由要領，民事訴訟法第436 條之18定有明
    文。其立法意旨為：為提升法院迅速辦理小額事件之效率，
    充分發揮小額程序之簡速功能，小額程序判決書之製作方式
    應予簡化，爰予明定之。
二、原告主張：原告自109 年11月5 日起受僱於被告，負責被告
    在址設桃園市○○區○○路00號國防大學理工學院之廚工工
    作，約定月薪為28,800元，且每月10日以現金方式給付薪資
    ，工作時間為週一到週五早上9 點至晚上7 點半。因原告於
    同年11月18日做完本分工作後幫忙另一工人拿泡菜裝盤，而
    遭訴外人即被告所屬領班游嘉閎責罵要先出菜，原告於游嘉
    閎責罵完後即離去而未刷下班卡，詎游嘉閎當天即以通訊軟
    體LINE表示曠職3 天視同自行離職，然原告先前並無曠職3
    天，因游嘉閎指稱原告曠職3 天，故原告自該時下午起即未
    再上班，又原告前因任職所需而有支出體檢費2,135 元、工
    具費560 元，故原告於同年12月15日向桃園市政府勞動局申
    請勞資爭議調解，惟經兩造於110 年2 月25日在桃園勞工育
    樂中心進行調解之結果，仍因兩造未能達成共識以致調解不
    成立。從而，爰依勞動基準法（下稱勞基法）之法律關係，
    提起本件訴訟，請求被告應給付原告109 年11月薪資28,800
    元、體檢費2,135 元、加班費553 元（158 元×3.5 小時）
    、工具費560 元，扣除被告業已支付之6,046 元、4,760 元
    ，被告應給付原告21,242元（28,800＋2,135 ＋553 ＋560
    －6,046 －4,760 ）等語。並聲明：如上開變更後之聲明所
    示。
三、被告則以：原告的月薪應為28,000元，即薪資結構為底薪24
    ,000元、經常性給與之交通津貼2,000 元、全勤獎金2,000
    元；關於曠職3 天部分，游嘉閎係指原告口頭說不做立即離
    開，且後續若有3 天不來上班的話，就視同曠職，被告將以
    自行離職做處分，因國防部需要特定人數做團膳工作，被告
    無法接受廚工臨時不做，基本上被告都希望領班將人留下，
    而原告係自己告知游嘉閎其不做了；體檢費部分，工作滿3
    個月就會補貼，惟因原告工作未滿3 個月，若因此補貼原告
    將對工作已滿3 個月的員工不公平，且圍裙與雨鞋等配件費
    用，原為工作一定期間以上始會補貼，惟被告亦已補貼予原
    告等語，資為抗辯。並聲明：㈠原告之訴駁回。㈡如受不利
    判決，願供擔保請准宣告免為假執行。
四、兩造不爭執之事項（見本院卷第155-156頁）：
  ㈠兩造原約定原告自109 年11月5 日起受僱於被告公司，負責
    被告公司在址設桃園市○○區○○路00號國防大學理工學院
    之廚工工作，每月10日發薪，以現金方式發放。
  ㈡被告於109 年11月9 日以月投保薪資28,800元為原告投保勞
    保，並於109年12月11日將原告退保（見本院卷第9頁）。
  ㈢被告迄今已分別匯款4,760 元、6,064 元（已扣除勞保費46
    4 元、健保費405 元），合計10,824元予原告（見本院卷第
    27 、61 、63頁）。
  ㈣原告109 年11月份之攷勤表係自同年月5 日開始打卡，最後
    一次打卡紀錄為同年月18日上午「上班9 ：42」、「下班11
    ：25」（見本院卷第51、53頁）。
  ㈤原告曾於109 年11月13日以家中有事為由，向被告請事假1
    日（見本院卷第59頁）。
  ㈥原告有於109 年10月27日至國軍桃園總醫院進行健康檢查（
    見本院卷第141-145 頁）。
  ㈦原告有支出工具費560元。
  ㈧訴外人即被告所屬領班游嘉閎於109 年11月18日以通訊軟體
    LINE傳送「公司規定曠職三天視同自行離職」、「你自己喊
    不做」予原告，原告同日分別以「那我現在去勞工局把事情
    告訴他們」、「你們虐待員工」回應游嘉閎（見本院卷第10
    7 頁）。
五、茲就兩造之爭點及本院之判斷，分述如下：
  ㈠原告請求被告以月薪28,800元計算給付薪資差額，有無理由
    ？
  ⒈按當事人主張有利於己之事實者，就其事實有舉證之責任。
    民事訴訟法第277 條前段定有明文。請求履行債務之訴，除
    被告自認原告所主張債權發生原因之事實外，應先由原告就
    其主張此項事實，負舉證之責任，必須證明其為真實後，被
    告於其抗辯事實，始應負證明之責任，此為舉證責任分擔之
    原則（最高法院43年台上字第377 號判決意旨參照）。若原
    告先不能舉證，以證實自己主張之事實為真實，則被告就其
    抗辯事實即令不能舉證，或其所舉證據尚有疵累，亦應駁回
    原告之請求（最高法院107 年台上字第2320號判決意旨參照
    ）。原告主張其月薪為28,800元，既為被告所否認，揆諸前
    揭說明，原告自應就兩造薪資約定之數額負舉證責任。
  ⒉查原告固主張其月薪為28,800元（見本院卷第101 頁），惟
    其並未具體舉證證明兩造就薪資部分有約定為28,800元，且
    其亦表示係依照勞保投保資料表的月投保薪資來認定云云（
    見本院卷第103 頁），並提出其勞工保險被保險人投保資料
    表（明細）為證（見本院卷第9 頁），然勞工保險投保薪資
    係依勞工保險投保薪資分級表之投保薪資級距而定，並非等
    同勞工實際薪資數額，故不得以該數額即遽認為勞工之薪資
    ，是原告此部分之主張難認可採。另被告辯稱原告薪資結構
    為底薪24,000元、經常性給與之交通津貼2,000 元、全勤獎
    金2,000 元（見本院卷第101 、102 、104 頁），且原告於
    任職期間即109 年11月13日有請1 日事假【見兩造不爭執事
    項㈤】，故不發全勤獎金2,000 元等語（見本院卷第101 頁
    ），被告則以26,000元（底薪24,000元＋經常性給與之交通
    津貼2,000 元）計算應補發給原告109 年11月份工作之薪資
    ，並已匯款共計10,824元（已扣除勞健保費869 元）予原告
    ，此亦為原告所不爭執【見兩造不爭執事項㈢】，是應據以
    判斷28,000元（含全勤獎金2,000 元）為約定月薪較為合理
    ，則原告請求以月薪28,800元計算給付薪資差額，要屬無據
    。
  ㈡原告請求任職當月薪資，是否有理？
    原告主張其無過失，係被告惡意解僱，並以通訊軟體LINE方
    式向被告表示：你們虐待員工等語（見本院卷第3 、107 頁
    ），被告則辯稱係原告自請離職等語（見本院卷第102 頁）
    。經查，兩造不爭執原告與游嘉閎曾於109 年11月18日以通
    訊軟體LINE傳送前述對話內容【見兩造不爭執事項㈧】，惟
    細繹簡訊內容（見本院卷第107 頁），被告已告知原告曠職
    3 日，且係原告表示不再到職，原告並未否認，僅表示被告
    「虐待員工」，佐以原告自承：當天領班大聲叫我出菜，我
    正在把泡菜從箱子拿出來裝盤，我只有一雙手，我跟領班說
    我自己的本分工作做完了，領班罵完我後我就走出來了，所
    以當天我沒有打下班卡，他既然說我曠職三天視同離職，我
    幹嘛還要去等語（見本院卷第102 頁），可見被告所屬領班
    於109 年11月18日僅係要求原告協助出菜，未見原告舉出被
    告有何虐待員工事證，原告於發生爭執後遂自行離去而未到
    職，並認被告主張其曠職故無到職義務，可認原告未到班之
    行為，即有自請離職之意，始為合理。則兩造間勞動關係於
    原告自109 年11月18日下午未到班之時起即因原告自請離職
    而合法終止，且原告於該月請事假一日已如前述，即原告並
    未全勤，則原告請求109 年11月18日下午至同年月30日之薪
    資及全勤獎金2,000 元，難認有據。
  ㈢原告得請求之數額為何？
  ⒈原告請求被告給付體檢費2,135 元，有無理由？
    原告主張因任職所需而有支出體檢費2,135 元，並請求被告
    應給付該筆費用云云，然依被告國軍委外伙食人員工作規則
    第5 條第3 項規定：「……關於體檢報告費用之負擔，若為
    滿三個月者，可提供體檢報告之收據，本公司將全額負擔之
    ，並於次月新帳款項中補助之」，有被告國軍委外伙食人員
    工作規則附卷可稽（見本院卷第43頁），而原告既未提出體
    檢費用之收據證明金額，亦不爭執被告提出前揭工作規則之
    真實性（見本院卷第103 頁），參以原告係於109 年11月18
    日自請離職，業如前述，即表示原告任職不滿3 個月即自行
    離職，從而，依前揭工作規則規定，原告既未服務滿3 個月
    ，則原告請求被告給付體檢費2,135 元，無從准許。
  ⒉原告請求被告給付本件薪資差額、加班費、工具費是否有理
    ？
  ⑴按薪資應全額直接給付勞工。但法令另有規定或勞雇雙方另
    有約定者，不在此限。勞基法第22條第2 項定有明文。次按
    雇主延長勞工工作時間者，其延長工作時間之工資，應依勞
    基法第24條規定給付延長工時工資，亦為同法第24條所定。
    又按勞基法第2 條第3 款規定：「工資，謂勞工因工作而獲
    得之報酬，包括工資、薪金及按計時、計日、計月、計件以
    現金或實物等方式給付之獎金、津貼及其他任何名義之經常
    性給與均屬之」。所謂「因工作而獲得之報酬」者，係指符
    合「勞務對價性」而言，所謂「經常性之給與」者，係指在
    一般情形下經常可以領得之給付。判斷某項給付是否具「勞
    務對價性」及「給與經常性」，應依一般社會之通常觀念為
    之，其給付名稱為何，尚非所問。
  ⑵查原告上班期間共12日又2 小時，應得工資為10,617元（計
    算式：26,000元÷30日×12＋26,000元÷30日÷8 小時×2
    ＝10,617元，小數點以下四捨五入，下同）。
  ⑶原告任職期間加班共3.5 小時，為兩造所不爭執（見本院卷
    第155 頁），則原告尚得請求此部分加班費。另關於全勤獎
    金，被告陳稱原告薪資結構為26,000元底薪及2,000 元全勤
    獎金，即屬常態性設有全勤獎金，依員工是否全勤而為給付
    ，而出勤乃勞工到班提供勞務，是尚可認全勤獎金具勞務對
    價性與經常性，應屬工資之一部。準此，原告得向被告請求
    加班費元（計算式：28,000元÷30日÷8 小時×3.5 小時×
    1.34＝547元 ）。
  ⑷兩造不爭執原告已支出工具費560 元【見兩造不爭執事項㈦
    】，而被告亦同意補貼（見本院卷第154 頁），是原告請求
    工具費560元亦屬有理。
  ⒊綜前，原告得請求被告給付工資10,617元、加班費547 元、
    工具費560 元，合計11,724元，然被告業已支付原告11,693
    元，前已明述，是原告請求被告給付31元，應屬有據，逾此
    範圍則無理由。
  ㈣末按給付有確定期限者，債務人自期限屆滿時起，負遲延責
    任。遲延之債務，以支付金錢為標的者，債權人得請求依法
    定利率計算之遲延利息。應付利息之債務，其利率未經約定
    ，亦無法律可據者，週年利率為5 ％，民法第229 條第1 項
    、第233 條第1 項前段、第203 條分別定有明文。又終止勞
    動契約時，雇主應即結清工資給付勞工，勞基法施行細則第
    9 條亦分別有明文規定，均核屬有確定期限之給付。故原告
    就上開請求有理由部分，併請求自期限屆至後之勞動調解聲
    請書狀繕本送達翌日即110 年4 月27日（見本院卷第19頁）
    起算之法定遲延利息，依法有據，亦應准許。
六、從而，原告依兩造間勞動契約、勞基法法律關係，請求被告
    給付積欠薪資差額31元，及自110 年4 月27日起至清償日止
    ，按年息5 ％計算之利息，為有理由，應予准許。逾此部分
    則無理由，應予駁回。又本判決主文第1 項係法院就勞工之
    請求為被告公司即雇主敗訴之判決，依勞動事件法第44條第
    1 項規定，應依職權宣告假執行，並依同條第2 項規定，酌
    定相當擔保金額同時宣告被告公司預供擔保後得免為假執行
    ，所以分別宣告如主文第3 項所示。
七、本件事證已臻明確，兩造其餘攻擊防禦方法及所提證據，核
    與判決結果不生影響，爰不逐一論述，併此敘明。
八、訴訟費用負擔部分：
    又按各當事人一部勝訴、一部敗訴者，其訴訟費用，由法院
    酌量情形，命兩造以比例分擔或命一造負擔，或命兩造各自
    負擔其支出之訴訟費用，民事訴訟法第79條定有明文。本院
    審酌原告雖為一部有理由，然勝訴部分之金額甚微，故本院
    認訴訟費用仍以命其一造負擔為適當，併此敘明。
中    華    民    國   110    年    10    月    8     日
                  勞動法庭  法  官   謝志偉
以上正本係照原本作成。
如對本判決上訴，須於判決送達後 20 日內向本院提出上訴狀。
如委任律師提起上訴者，應一併繳納上訴審裁判費。
中    華    民    國   110    年    10    月    8     日
                            書記官   蘇玉玫
附錄：
一、民事訴訟法第436條之24第2項：
    對於小額程序之第一審裁判上訴或抗告，非以其違背法令為
    理由，不得為之。
二、民事訴訟法第436條之25：
    上訴狀內應記載上訴理由，表明下列各款事項：
    （一）原判決所違背之法令及其具體內容。
    （二）依訴訟資料可認為原判決有違背法令之具體事實。
三、民事訴訟法第471 條第1 項（依同法第436 條之32第2 項規
    定於小額事件之上訴程序準用之）：
    上訴狀內未表明上訴理由者，上訴人應於提起上訴後20日內
    ，提出理由書於原第二審法院；未提出者，毋庸命其補正，
    由原第二審法院以裁定駁回之。